【裁判字號】    90,易,1534
【裁判日期】    900920
【裁判案由】    妨害公務
【裁判全文】
臺灣桃園地方法院刑事判決                          九十年度易字第一五三四號
    公  訴  人  臺灣桃園地方法院檢察署檢察官
    被      告  甲○○○
右列被告因妨害公務案件，經檢察官提起公訴（九十年度偵字第八一五九號），本院
判決如左：
        主  文
甲○○○無罪。
        理  由
一、公訴意旨略以：被告甲○○○係桃園縣觀音鄉保障村村民，因不滿轅碩環保公司
    經桃園縣政府發照核准在該村內設置垃圾掩埋場，乃於民國九十年四月七日下午
    ，與當地村民共數十人，在桃園縣觀音鄉桃三十四號鄉道之通往保障村六鄰三十
    九之一號之村道口，即雜草叢生之舊有道路上，阻擋轅碩環保公司員工為除草之
    清理工作，雙方發生爭執之際，警員謝金發等人據報著制服前往該處疏導及蒐證
    ，詎料，甲○○○竟基於妨害警員執行公務之犯意，持其原預作為農地施肥用之
    屎尿摻水液體，以水瓢杓子舀取後，接續二次潑灑向當時正負責調處上開二方群
    眾紛爭、維持現場秩序之依法執行職務警員謝金發，致警員謝金發的制服及頭部
    ，皆沾有屎尿摻水液體。因認被告涉犯刑法第一百四十條第一項侮辱公務員罪嫌
    。
二、按犯罪事實應依證據認定之，無證據不得推定其犯罪事實；又不能證明被告犯罪
    者，應諭知無罪之判決，刑事訴訟法第一百五十四條、第三百零一條第一項分別
    定有明文。次按，「行為非出於故意或過失者，不罰。過失行為之處罰，以有特
    別規定者為限」刑法第十二條亦設有明文規定。第查，同法第一百四十條第一項
    之侮辱公務員罪，乃係以故意為犯罪構成要件，該條尚無過失犯之處罰規定。本
    件公訴人認被告涉犯刑法第一百四十條第一項侮辱公務員罪嫌，主要係以右揭事
    實，業據證人即在場警員謝金發指陳歷歷，有報告書一紙在卷足憑，復有案發當
    日現場蒐證錄影所擷取之影相資料五張可憑，又被告於偵查中供述照片中身穿紅
    色上衣、深色長褲，手持水瓢杓子潑灑屎尿摻水液體者，確為其本人無訛，參以
    影相資料中被告係面對警員謝金發，且僅相隔咫尺之處，當時二人又非身處激烈
    推擠、混亂場面，佐之被告係隨同村民前往阻擋轅碩公司進料，上開影相資料中
    被告潑灑屎尿時身旁站立者均為村民，衡情被告應無誤認或未見警員在場之理，
    是被告顯係無視面前依法執行職務之警員，仍逕予潑灑尿屎摻水之物，侮辱依法
    執行職務之警員，灼然甚明。惟訊據被告甲○○○固坦承於右揭時、地確有潑灑
    屎尿摻水液體之行為，然堅詞否認有妨害警員執行公務或侮辱警員之犯意，辯稱
    ：伊沒有將屎尿摻水之液體潑向警員，也沒有看到警員在現場等語。另查，本件
    雖有現場蒐證錄影所擷取之影相資料五張可參，惟依據證人即警員謝金發於本院
    審理中證稱：「被告應該不是故意針對警察，伊願意原諒被告之行為」等語，乃
    證述其制服及頭部之遭沾屎尿摻水液體，應非係因被告蓄意欲對其加以侮辱之意
    ，而按被告是否故意以潑灑屎尿摻水液體來侮辱警員謝金發，則應屬證人即警員
    謝金發知之最詳，故上揭現場蒐證錄影所擷取之影相資料五張，因警員謝金發之
    上揭證述內容，已反制其證據力，仍不得以之直接作為認定被告故意侮辱公務員
    之犯罪證據。而本件被告之右揭行為，因依警員謝金發之證述內容，核係屬一種
    過失行為，即被告當時之目標，並不是要針對著警員謝金發而為之，警員謝金發
    之制服及頭部遭沾屎尿摻水液體，被告所應負的，僅是一種過失行為責任，惟因
    刑法第一百四十條第一項之侮辱公務員罪，尚無過失犯之處罰明文規定，故本件
    被告之右揭行為，因為欠缺犯罪故意，仍不得予以處罰。此外，本件復查無其他
    積極證據，足資證明被告確存故意侮辱公務員之犯行事實，核犯罪嫌疑仍屬不足
    ，尚不能夠積極證明其犯罪，揆諸首揭規定，本件自應為被告無罪判決之諭知，
    庶免冤抑。
三、據上論斷，應依刑事訴訟法第三百零一條第一項，判決如主文。
本案經檢察官胡樹德到庭執行職務。
中        華      民      國      九十    年      九      月    二十    日
                                  臺灣桃園地方法院刑事第一庭
                                      法  官  呂  仲  玉
右正本證明與原本無異。
如不服本判決，應於判決送達後十日內向本院提出上訴狀( 應附繕本 )，上訴於
臺灣高等法院。
                                      書記官  劉  晨  輝
中        華      民      國      九十    年      九      月    二十五  日
如不服本判決，應於判決送達後十日內向本院提出上訴狀（應附繕本），上訴於臺灣
高等法院。


司法院資訊處製作；財團法人民間司法改革基金會備份。
